Leonardo Rafael Pérez Martínez

Licenciado en Psicología Social



Información profesional

Perfil

Psicólogo social con conocimiento avanzado de informática. Diseñador y coordinador de proyectos de incidencia social. Redactor y editor de textos y contenido. Orador experimentado. Facilitador de grupos y talleres.

Habilidades

Experiencia en diseño e implementación de proyectos. Planificacion, diseño curricular, monitoreo de indicadores de desempeño, control y ejecución de presupuestos, y reporte financiero y narrativo de resultados. Manejo, formación y facilitación de grupos. Capacidad para gestión, supervisión y manejo de personal y equipos de trabajo.

Idiomas

Español Lengua materna.

Inglés Fluidez en lectura, escritura y conversación.

Experiencia Laboral

Coordinación de proyectos

Desarrollo de un modelo integral para la prevención y atención del sindrome por virus Zika en Venezuela: un enforque desde la salud sexual y reproductiva.

2017-2018 Háblalo: Visibilización y abordaje del estigma contra el aborto en Venezuela mediante mensajes adiovisuales.

2017 Cero prejuicios, PLAFAM habla contigo: avance de la educación integral en sexualidad en liceos de Venezuela.

Empleos

2017-2019	Especialista del programa de jóvenes y adolescentes, <i>PLAFAM, A.C.</i>
2017	Redactor Web, teleSUR, La nueva televisión del sur, C.A.
2015-2016	Consultor de tecnología en implementación de APIA Documentum, Kavanayentech.
2013-2015	Operador de 'Centro de innovación de negocios', IBM de Venezuela.
2010-2013	Operador de 'Centro de innovación de negocios' , <i>e-Power Outsourcing</i> , <i>S.A.—IBM</i> .
2010-2011	Analista de help-desk , The Adecco Group Venezuela—Banco Mercantil.
2006-2007	Analista de resultados, Emevenca Venezuela.

Educación

2018 Psicología mención Psicología Social, UCV, Licenciado.

2005 Bachiller en Ciencias, U.E.N. Rafael Seijas.